Inventaris van het archief van mr. G. Groen van Prinsterer [levensjaren 1801-1876], (1567) 1801-1876 (1879)
Nationaal Archief, Den Haag
Hasselt (W.J.Copes van) 1821 Februari 7
1836 Maart 12
1837 Juli 16; en
1845 Mei 22
Have (J. van der) 1872 April, Juni 18 en December 19
1873 Januari 29 en Februari 10
1874 Mei 19 en 27; en
1875 Mei 29, Juni 5 en 10, Juli 18 en December 31
Heemskerk B.z. (J.) 1858 November 21 (aan Da Costa); en
1864 Februari 25
Heerde (J. van) 1857 Februari 3 (met bijlage)
Heim van Duivendijke (H.J. van der) 1852 Augustus 24
1860 December 31
1861 Februari 4 en 27
1867 November 22
1868 Mei 4; en
1869 Januari 28
Hekman (J.P.) 1864 Augustus 26
Heldring (O.G.) 1840 November 14 (met bijlage)
1841 October 24, November 29 en December 16
1842 Februari 28, Maart 11, Mei 31, Juli 1, Augustus 22 en November 5
1843 Februari 13 en Augustus 17
1843 (brief)
1844 Januari 22
1845 Februari 17, Mei 15 en Juli 3
1846 Januari 13, April 6, September 30 en November 30
1846 (brief)
1847 Januari 28, Februari 4 en November 7, 13 en 23
1848 Februari 8, April 1 en 17, Mei 13, Juni 22, Augustus 1 en October 2 en 13
1848 (brief)
1849 Juni 19
1850 September 24
1851 Mei 13
1851 (brief)
1852 April 3 (brok), Juni 25, Augustus 10, September 27, November 29 en December 24
1852 (2 brieven, brokken)
1853 Maart 7, April 18, Juli 4, October 10, November 9 en Decemmber 27 (met bijlage)
1853 (brief)
1854 September 20 en 30, en October (brok)
1855 Maart 2, Mei 2, Juni 8, September 25 (met bijlage) en November 25
1856 Februari 4 (aan de Tweede Kamer), Juni 14 en November 7 en 12
1857 Mei 28 en Juli 21
1858 Maart, November 6, 7 en 9 en December 9 en 16
1859 September 8
1860 Juni 7 (met bijlage), 13 (met bijlage) en 29, October 17 en November 5, 10 en 21
1861 Maart 29, April 13 en November 6
1861 (brok)
1862 Mei 4 en Juli 17
1863 October 1, November 14 en 20 en December 24 en 29 (brok)
1864 Februari 9, Maart 1 en 21, April 26, Mei 17, Juni 20, Augustus 25 (met bijlage) en October 18
1864 (brief)
1865 Februari 17 en 25; Maart 30, April 10 en 14, Mei 1 en 5, November 3 en December 14
1865 (brief, brok)
1866 Januari 9, 10 en 25, Februari 25, Maart 16, 27 en 31, Juni 6 (2 brieven), 10 (met bijlagen), 12, 14 en 15 (met bijlage), Augustus 1 (aan Van Rijn, brok), 30 en 31, September 5 en December 13/14 (met bijlage)
1868 Februari 8 (met bijlagen), Mei 6, Juli 28 en December 1
1869 September 4
1870 Juli 26, Augustus 5 (met bijlage) en November 15
1870 (brief, met bijlage)
1871 Mei 1, Augustus 31, September 15 en October 26
1872 Januari 10 en 19, Maart 26, Mei 21 en Juni 25
1872 (2 brieven)
1873 Maart 23 en Mei 6
1874 Januari 6, April 4 en Augustus 6 (2 brieven) en 30
1875 Februari 16 en December 30
1876 Januari 31 en Mei 30 (aan mevrouw Groen)
z.d. (brieven).
Hemert (J.P. Junius van) 1858 Augustus 1; en
1871 Januari 29
Hemert geb. Reitz (Mevrouw Junius van) 1848 April 24, 28 en 29; en
1852 Juni 25
Hendrik (Prins) 1835 Februari 20; en
1849 Januari 9 (aan D. Ragay)
Hendrik Prins van Pruisen 1836 Juni 16
Hengstenberg 1867 April 17
Heringa 1863 April 22
1866 November 6; en
1871 November 24
Herklots (W.G) 1841 November 25 en December 8; en
1866 Juni 14
Herman (F.J.) 1870 Maart 6; en
1871 Augustus 20
Herwaarden (A. van) 1848 November 17
Heuman (H. van) 1857 Augustus 7
Heusde (Ph. W. van) 1824 Januari 3
1834 Juli 10 en Augustus 10
1835 April 24
Heyblom (E.W.) 1870 Mei 21
Heydenrijck 1865 Januari 6
Heynen jr. (H.) 1868 Maart 28 (met bijlage)
Hisely (J.J.) 1827 April 28
1828 Augustus 25
1837 Juli 25 en October 7
1838 Januari 30 en Augustus 26
1839 Juli 13, November 10 en December
1841 Mei 5
1842 Maart 19
1843 Augustus 27
1845 October 11
1859 Maart 18 en December 23
1860 Juli 20
1862 Februari 2; en
1865 December 22
Hodenberg (Von) 1863 November 27
1864 Februari 10 en April 11 (aan J.A. Singendock)
1866 Juli 29, September 6 (met bijlage) en December 29 (met bijbehoorend stuk)
1867 Februari 25, April 19 en Juni 4
1868 Augustus 13
1870 Juli 15 en December 23
1871 Februari 10-Maart 8 en Juli
1873 Maart 29; en
1874 April 1 en 10
Hoedemaker (Ph.J.) 1870 Juli 28
1872 September 6
1874 Januari 3 en September 24; en
1875 Maart
Hoest (S.I. den) 1848 Juni 26
Höveker (H.) 1850 April 13
1851 Juli 22 en September 8
1852 Augustus 25 en November 27
1859 April 29, Juni 24, Juli 13 en September 24
1860 Juni 13
1861 Juni 13, 19 en 28 Juli 5, 13 en 29, October 11 en 29, en October
1862 Juli 11, September 6 en October 9 en 14
1863 Februari 2 en October 14
1864 October 19 en November 3
1865 April 11 en October 14 en 20
1867 Februari 27, April 13 en 24, Juni 8 (met bijlage), 9 (met bijlage) en 17 en October 1
1868 Mei 25, Juli 2 en 4, Augustus 21 en 24
1868 (3 brieven)
1869 Juli 15 en 19 (met bijlagen), September 11 (met bijlage) en October 9
1870 Januari 19, Februari 16, Juni 28, Augustus 3, 8 en 11, en September 14
1871 Augustus 4 en 12, September 9 en November 28
1873 November 25 en December 18, 20 en 23 en 1874 Januari 1
Hoeven (J. van der) 1862 November 1
1863 November 7; en
1866 Augustus 22 en 25
Hoeven (A. des Amorie van der) 1843 Juli 22
Hoeven C. des Amorie van der) 1850 Januari 26 en December 10
1854 Augustus 6
1856 Augustus 13
1857 Maart 16, Augustus 10 en September 23; en
1858 October 28
Hoeven (H.A. des Amorie van der) 1869 Mei 1
Hoffman (J.P.) 1867 April 26
Hoffmann (M.) 1838 September 17
1859 Juli 25
1862 Juli 24; en
1868 Mei 14
Hoffmann 1830 September 19
1832 December 23 en 29
1833 April 13 en December 1
1836 Juni 7
1837 Maart 25; en
1847 Januari 22 en December 6
Hogendorp (D. van) 1830 Februari 12 (aan Van Assen); en
z.d. (brief)
Hogendorp jr. (D. van) 1850 April 28; en
1856 Juni 4 en Augustus 15
Hogendorp (F. van) 1853 Juni 7 en 9
1858 Mei 11
1864 Mei 28 en Juni 1 (2 brieven)
1865 Juli 10; en
1868 Juni 16
Hogendorp (G.K. van) 1817 Februari 11 en April 14 (beide aan Van Assen)
Hogendorp (H. an) 1870 Januari 16; en
1872 December
Hogendorp (Leopoldine van) 1868 Juni 16 (aan mevrouw Groen)
Hogendorp (Marianne van) 1845 Mei 16
1854 Juni 16
1856 Juni 25 en Augustus 13
1857 Januari 30 en Februari 2
1857 (brief)
1860 Juli 1
1862 Juli 26
1864 Mei 23
1866 Juni 14
1868 Februari 7
1871 Augustus 21; en
1872 (brief)
Hogendorp (W. van) 1818 October 29
Hogerzeil (H.V.) 1865 Januari 1
Holmberg de Beckfelt 1876 Mei 30 (aan mevrouw Groen)
Holtrop (J.W.) 1832 December 5
1835 Maart 3; en
1866 Juli 27 (met bijlage) en September 11
Hooft (G. 't) 1863 November 15
1866 October 13 en 17, en November 1 en 14
1868 Januari 24
1871 Maart 8 en November 20 en 24; en
1876 Januari 9
Hooft (H. 't) 1876 April 15
Hooft (J. 't) 1871 Februari 23
Hooft (W. 't) 1862 Juli 27
1866 Juni 27; en
1872 December 17
Hoogenboom (C.) 1864 Juni 7 en 13
1866 October 20; en
1867(?) December 31
Hoogenhuyze (E.A.G. van) 1872 September 26
Hoogerbrugge (M.A) 1868 Januari 13 en 14
Hoogh (H. de) 1857 September 25
1865 Maart 25; en
1866 October 12
Hoogstraten (C.J.G. van) 1874 Juli 9
Hoogstraten (J.F. van) 1840 April 16; en
1850 Mei 3
Hoop (A. van der) 1831 Januari 14 en Februari 4; en
1849 Februari 22
Hoop van Slochteren (Adelgunde van der) 1842 September 25
Hoop van Slochteren (B. van der) 1871 Mei 7
Hoop van Slochteren (D. van der) 1838 Mei 27
Hoop van Slochteren (J.G. van der) 1857 Augustus 18
1866 October 27
1868 Januari 7
1870, Januari 16 en 28; en
1875 Maart 23
Hoop van Slochteren (A.J. Thomassen à Thuessink van der) 1857 Augustus 19, November en December
1858 April 5 en December 29
1862 Augustus 2 (brok)
1864 Juni 8, Juli 6 en December 30
1871 Februari 5 (met bijlage) en December 30
1872 Augustus 21
1873 Juli 16 en 26, en Augustus 18
1874 April 10 en December 31
1875 Augustus 20; en
1876 Maart 8
Hoop van Slochteren (E.J. Thomassen à Thuessink) 1827 September 16
1840 Augustus 19; en
1841 Februari 7
Hoorn (H.J.E. van) 1869 Maart 2
Horst (G.T. van der) 1855 Maart
Hospers (J) 1848 Juli
Houven (H.C. van der) 1847 Augustus 21
Hovy (H.N.) 1856 Augustus 22 (met bijlage)
Hovy (W.) 1871 September 27; en
1872 November 3
Hovy (W.G.) 1850 September 12
Huber (U.H.) 1870 Januari 7
Huber (V.A) 1844 Juli 22
Huell (Ver) 1836 Juni 15; en
1838 November 27
Huët (P.) 1867 November 13
1868 Februari 25
1869 Maart 10
1873 Februari 7 (met bijlage), Juni 7 en September 18; en
1876 Maart 23
Huët (P.J.L.) 1826 Augustus 21
1841 September 27
1842 Januari 24
1843 Februari 25; en
1844 October 8
Huët (Cd. Busken) 1868 Januari 3
Hugenholtz (P.H.) 1848 Mei 13
Hugues (W.) 1856 September 24
Huidekoper (A.W.) 23 Maart 1840
Huisman (H.H.) 1866 October 22 (met bijlagen)
Hull (W. van den) 1840 December 1 en 11 (met bijlage)
Humbert (Aime) 1862 Juli 18
Husen (R.) 1874 Januari 23, en
1875 Februari 17
Huydecoper (P.C.R.) 1833 Maart 18
1847 Augustus 19
1848 October 5 (aan L.R. Gevaerts) en November 8 en 23
1858 October 12
1860 December 17; en
1861 Januari 22
I
IJsselman (J) 1846 December 18; en
1864 Juli 25
Insinger (A.) 1855 December 12
Ittmann jr. (G.P.) 1869 November 8
J
Jacob 1841 October 26
Jacob de la Cottière (E. de) 1864 December 5
Jacob (E. 's) 1869
Jacqueline 1839 December 13
Jager (A. de) 1840 November 18 en 30
1841 December 23
1847 Februari 2
1848 Juli 8, en
1875 Maart 16 en 19
Jagt (W. van der) 1862 Juni 18 en September 20
1863 November 11 en 17
1864 Februari 3; en October 29 en 30; en
1865 Maart 3
James (L.G.) 1837 Juli 18
1840 November 25
1841 Maart 10 en 30; en Juni 8 (brok)
1842 Augustus 11 en September 15
1843 Maart 1 en December 29
1844 Juni 4
1856 Augustus 15
1860 Juli 17 en
1864 Juni 13
James (M) 1857 Maart 24
Jameson (Andrew) 1858 Februari 9
Janssen (C.) 1872 October 21
Janssen (J.J.) 1842 December 15
Janssen (L.I.F.) 1835 October 9
1842 Januari 23
1843 November 28
1846 December 17
1860 Mei 5; en
1861 December 25
Janz (P.) 1863 April 7 en October 24; en
1864 Juli 6.
Japikse (M.) 1840 September 1
1842 September 2
1848 Juli 24, Augustus 28 en September 5; en
1855 Februari 10
Jarvis 1834 October 9
Joffers (H) 1861 Juli 6
Jonckbloet 1851 Januari 18 en Maart 20; en
1872 April 6 en 7
Jong (J. de) 1839 Januari 26 en November 14
1840 Juni 2; en
1844 November 2
Jonge (B. de) 1875 September 30
Jonge geb. Philipse (mevrouw Betsy de) 1868 Augustus 21
Jonge (B.C. de) 1863 April 17 en November 15
Jonge (Jacobus de) 1837 September 8
Jonge (J.C. de) 1833 December 2
1840 November 13 en 23, en December 19
1847 Juli 26 en Augustus 22; en
1852 Februari 14
Jonge (J.C. de) 1872 Februari 1827
1875 Juni 15 en 23; en
1876 Januari 2 (met bijlage)
Jonge (J.K.J. de) 1852 Maart 20; en
1865 Juli 16
Jonge (J.L. de) 1868 Januari 18
Jonge (Mevrouw de) 1857 Augustus
Jordens (Cost) 1840 April 24
1864 Januari 4
1868 Juni 13; en
1873 November 8
Jorissen M.z. (W.J.) 1871 Juni 10 en 11
Jullien 1826 September 5, October 11 en December 26; en
1827 Mei 14
K
Kalker 1841 Juli 26
Kappeyne van de Coppello (J.) 1816 October 28
1818 November 1
1822 Maart 7
1823 Februari 1
1825 Juni 30 en September 17
1826 Juni 29
1827 Augustus 1 en September 25
1828 Mei 12 en December 7
1829 Maart 11, Mei 3 en Juni 1830 Mei 29
1832 December 31; en
1833 Januari 2
Kappeyne van de Coppello (J.) 1853 (brief)
1856 Augustus 9
1858 December 7
1864 Maart 5
1868 Februari 16; en
1875 Maart 11
Kappeyne van de Coppello (Mevrouw) 1834 Juli 28; en
1835 Augustus 21
Kappeyne van de Coppello geb. Bake (Mevrouw) 1865 November 23; en
1875 December 30
Karel (Aartshertog) 1835 Maart 18
Karel Frederik, Groothertog van Saksen-Weimar 1836 Mei 27
Karsten (S.) 1831 Februari 15
Kassiers (J.) 1870 April 11
Kasteel (G.H. van) 1875 Juni 12
Kemink (H.H.) 1850 Juni 1 en 6, en September 5
1850 (brief)
1851 November 29 (met bijlage)
1852 Januari 19
1853 Maart 29, Mei 18 en December 20
1854 Januari 3, 24 en 25, Maart 1, Juni 15, October 22 en December 10 en 29
1855 April en 23, Mei 21 en 24 (met bijlage), Juni 6, 12 en 29, October 4 en 15, November 7 en 21, en December 12 en 31
1856 Januari 11 en 18, Februari 7, 8, 9, 10, 12, 13 en 16, April 10 en 12, Mei 28, Juni 1, 8, 11, 16 en 20, Juli 15 en 25, October 30, November 3 en 28, en December 5, 8 en 31
1856 (brief)
1857 Januari 5 en 7, Februari 5, Maart 4 en 17, April 17, Mei 5, Juni 24, Juli 3, 14 en 22, September 9 en December 30
1858 Januari 7, Februari 10, April 10, Augustus 4 en December 7
1859 Februari 5, April 22 en September 12
1860 Januari 1 en 4, Maart 5 en 29, April 20 en Juli 3 en 7; en
1861 Februari 27 en Augustus 7
Kemink en Zoon 1865 October 3 (met bijlage), en
1868 December 22
Kemp (M.) 1866 October 18
1868 Juni 28
Kemp (C.A. van der) 1862 October 3 en November 3
Kemp (C.M. van der) 1833 Mei 20
1834 November 19
1841 October 8
1843 Januari 19
1844 October 14
1845 November 11 en 18
1846 Februari 10, Maart 9 en December 8
1847 Maart 1; Juli 26 en September 25 (met bijlage) en 29
1848 Augustus 30, September 11 en October 5
1849 Juni 13
1854 Juni 16 en December 28
1854 (brief)
1854 (aanteekening)
1855 Juni 20
1856 December 10 (met bijlage)
1857 Mei 9, Juli 22 en September 22
1853 Januari 11, Juni 19, Juli 23 en September 8
1860 Mei 7 en Juni 10
1861 December 9 en 25; en
1862 April 12
Kempenaar (J.M. de) 1854 Augustus 4 (met aanteekening van Elout); en
1858 Maart 15
Kemper (J.M.) 1821 Juli 29
1823 December 8; en
1824 Juni 21 en Juli 6
Kemper (J. de Bosch) 1824 Juli 20
1843 October 15
1846 Januari 31 en Mei 17
1849 Juni 8
1851 Mei 25
1857 Juli 5
1865 September 28
1872 April 7 en December 18
1873 Maart 21
1875 Maart 20; en
1876 Januari 8.
Kervijn de Volkaersbeke (Ph.) 1850 September 3
Ketelaar (M.P.) 1876 Februari 12
Keuchenius (L.W.C.) 1858 September 14
1859 Juni 2 en October 19
1861 Juli 31
1862 Augustus 29
1865 Maart 14
1864 Februari 24, October 15, November 29 en December 15
1865 Januari 14, Februari 15 en 28, Maart 29 (met bijlagen) en November 4 en 21
1866 Maart 14, 17 (2 brieven), 22 en 27, April 14, 17, 23, 27 en 29, Mei 23, Juni 5, 14 en 21 (aan J. Wolbers), Juli 2, 11, 15, 18 en 20, Augustus 27, October 7, 8 (aan J. Wolbers), 9, 17, 18 en 24; November 2 en December 15
1867 Januari 4 en 16, Juni 18, Augustus 21, September 19 en 29, en December 21
1868 Januari 11, Februari 7, Maart 1 en 14 (met bijlagen), April 30, Mei 8 en 16, Juni 14-16, Juli 3 en October 29
1869 Februari 28, April 19, September 3 en October 15
1870 Juni 20
1871 October 19
1872 Maart 2 en Juli 3 (aan C. Mulder)
1873 Januari 23, Februari 8, April 3 (met bijlage), Juni 29 en October 8
1873 (brief); en
1874 Juli 15 en 17
Keuchenius L.z. (J.F.) 1876 Januari 16
Keuser (J.P. de) 1873 October 20; en
1874 Februari 26
Kick (E.N.) 1854 April 3
Kiehl (E.J.) 1873 Maart 13 en 26
King (E.W.) 1858 Juni 29
Kinschot (Van) 1851 Augustus 15 (met bijlage)
Kist (N.C.) 1840 December
Klein (J.) 1871 Juni 26
Klopp (Onno) 1855 Augustus 22
Knoop (W.J.) 1851 Januari 10; en
1867 April 8 en December 13
Knorring 1867 Juni 5 en Juli 2 en 7
1867 (brief); en
1868 (brief)
Knuttel D.z. (P.) 1864 Mei 12; en
1869 Maart 3
Kock (De) 1854 September 15
1856 Mei 18 en 26, en Juni 2 en 11
1862 Maart 15
1863 Januari 21 en April 25; en
1873 Augustus 31
Koebrugge (A.) 1840 December 5; en
1841 Februari 2
Kogel (R.) 1857 Mei 27, Juli 3 en September 6
1858 November 11
1859 Februari 15 en Mei 17 en 21
1860 Mei 8 en Juni 18
1861 Maart 11, Juli 25, Augustus 19 en December 4
1862 Mei 30, Juni 29, Augustus 21 en October
1863 Juni 13 en Augustus 21
1864 Februari 28 en Juli 18
1865 Juni 15
1866 Juni 18
1867 Juli 11; en
1870 November 17
Koenen (H.J.) 1830 Februari 15, Maart 7 en October 17 (met bijlage)
1831 Februari 15, Maart 2 en 10, April 19, Mei 24 en 27, Juli 22, Augustus 3 en 30, October 30 en December 2 en 9 (met bijlage)
1831 (brief)
1832 Januari 4 (met bijlage) en 14, Februari 9 en 22, Maart 7, 16 en 26, April 4, 10 (brok) en 27, Mei 11, Juni 7, 20 en 25, Juli 29, Augustus 3, 10, 12, 15, 20 en 29, September 6 (met bijlage), 17 en 26, October 10, 19 en 27, November 12, 16, 22 en 26, en December 10 en 20
1833 Februari 10, Maart 7 en 26, April 10, 21, 27 en 30, Mei 4, 7 en 24 (brok), Juli 20, Augustus 5, September 9, 21 en 28, October 13 en 22 (brok), November 9 en December 3 (brok), 12 en 27
1833 (brief)
1834 Januari 14 en 22, Februari 5 (brok), 6 en 21 (brok), Maart 27, April 12 en 17, Mei 20 en 29, Juni 7 en 27, Juli 13, 17 en 30, Augustus 9 (brok) en 16, September 13 en 27, October 22, November 5 en 22, en December 12 (brok) en 28
1834 (5 brieven)
1835 Januari 17, Februari 13 en 21, Maart 25, April 2 en 21, Juni 3, 13 en 18, Juli 16 en 31, Augustus 14 en 26, September 12, November 3 en 23, en December 2, 5 en 19
1835 (brief)
1836 Januari 9, 13 en 27, Februari 5 en 13, Maart 9, April 3 (brok) en 30, Mei 12 en 18, Juni 20, Juli 3 en 25, Augustus 1 en 17, September 16 en October 4
1836 (3 brieven)
1837 Februari 5 en 14, Maart 12, April 3, Juli 26, September 11, October 10, 12 en 23, November 20 en 30, en December 22
1838 Januari 26, April 18, Mei 25, Juni 12, September 15 en November 22
1839 Juni 20 en 28, Juli 17, October 25 (met bijlage), November 30, en December 7, 14, 21 en 29
1840 Januari 4, 9, 11, 18 en 26, Februari 8, 22 en 28, Maart 20, April 8 (brok), 23 en 26, Juni 10, Juli 23 en November 3, 14 en 26
1841 Februari 10, Maart 20, Juni 4, Juli 22, Augustus 2, September 14 en 24, October 4, 7 en 11 (brok), 23 (met bijlage), 25 en 29, November 28 en December 14 en 17
1842 Januari 9 en 26, Februari 9 en 26, Maart 25, Mei 18, 23 en 30, Juni 22, Juli 6, Augustus 16 en 23, September 3, October 8 (brok) en December 8, 19 en 28
1843 Maart 2, Mei 8, Juli 15, Augustus 10 en 28, September 18, October 21 en December 15, 23 en 31
1844 Januari 22, Februari 29, Maart 7, Mei 4, Juni 22, Augustus 3, September 13, 20 en 28, October 3 en 14, November 8, 10 en 27 en December 5/6, 9, 11 en 24
1845 Januari 7, Februari 20 (brok), Maart 17, Mei 9, 15 en 24, Juni 16, Juli 3, November 29 (aan C.M. van der Kemp) en December 18 en 28
1846 Maart 10, Augustus 22, September 25 en December 22
1847 Januari 25, Februari 27, April 17 en 19, Juli 25, Augustus 31, September 7 en November 16
1847 (brief)
1848 Januari 22 en 30; Maart 15 en 28, Mei 19, Juni 12, October 6, 20 en 21 en November
1849 Januari 1 en 15 en November 10
1850 Maart 16 en 23, Juli 5 en September 14
1851 Februari 1 en 6, Maart 10, Mei 25 en Juni 17
1853 December 24 en 27 (met bijlage)
1854 September 22 en December 15 en 23
1855 April 23, 26 (2 brieven) en 28, Mei 14 en November 17
1856 Januari 30, Maart 7, April 27, Juni 1 en 25, Augustus 16 (brok) en December 6, 10 en 27
1857 Januari 6, Maart 2, 8, 20 en 24, April 9 en 28, Mei 3, Juni 9, Juli 5 en 25, September 30 en December 15
1858 Januari 1 en 17, Juli 13 en 21, September 2 en 17, October 31, November 11 en December 12 en 14
1859 Januari 4 en 19, April 11 en 18, Mei 1, 18 en 21, Juli 21, October 6 en 13, November 26 en December 26
1859 (brief)
1860 Januari 4 (met bijlage), Februari 4 en 21, Maart 1, 7 en 25, April 10, Mei 2, 11 en 26, Juli 7 en 21 (brok), September 15 en 20, October 21, 25 en 26, en December 15, 23 en 27
1861 Januari 16, Maart 12 en 16, April 9, 16 en 25, Mei 25 en 29, Juni 1 en 28, Juli 9, 12 en 21, September 26, October 2 en 20, November 26, November en December 3, 11, 20 en 23
1862 Januari 1, Februari 13, Maart 30, April 2 en 6, Juli 5 en 11, Augustus 2 en 23, September 18 en 19, October 1 en 14, November 15 en 23
1863 Januari 16, April 10 en 22, Juni 12, Augustus 18, October 22 en November 12
1864 Maart 17 (met bijlage), Mei 2 en 28, Juli 22, Augustus 12 en September 15
1865 October 21
1866 Januari 22, Mei 26, Juni 5, Juli 18, 25 en 30, October 23, November 19 en December 21
1867 Januari 12 (met bijlage) en 26, Maart 10, April 13 en 25 (met bijlage), Mei 9, Juni 29, September 6 en 23, October 9, 13 (brok) en 15, en December 29
1868 Maart 6 en 19, April 26, Juni 6, Augustus 23 en September 26
1869 Januari 26 en 27, April 16, Mei 27 en Augustus 8
1871 December 3 en 30
1872 Februari 26, Maart 27 en April 16 en 18
1873 Maart 15 en Augustus 20; en
z.d. (2 brieven).
Koenen (E.von) 1867 October 19
Kohlbrügge (H.F.) 1832 Augustus 2 en October 8 en 16 (met bijlage); en
1838 Februari 12
Kok (P.H.) 1849 Februari 1
Kolk (J. van der) 1868 Januari 10
Koller 1863 Maart 15
Koning (R.J.) 1864 Maart 18 en Mei 14 (met bijlage)
Koning (J.C.de) 1858 October 27 en November 28
Koningsberger (V.J.) 1864 Juni 14
Koopmann (W.) 1871 Augustus 20
Koopmans (W. Cnoop) 1843 Maart 10; en
1847 September 21
Koorders (D.) 1860 Mei 16, Augustus 10 en 15, September 29, October 4 en December 16
1861 October 4 en December 16
1861 October 21 en November 18 en 20
1862 Juli 8, November 25 en December 8 en 26
1863 April 12, Mei 11, October 11 en December 27
1865 Februari 24 (met bijlage) en Maart 28
1866 Januari 27
1867 Maart 19 en December 1, 9 en 16; en
1868 Januari 4, 8, 25 en 28, Februari 1 (2 brieven), 9, 12 en 16, Juni 20, September 12 en December 7
Koppius (W.J) 1841 (brief); en
1843 Januari 24
Krayenbelt (W.) 1874 Januari 21
Kromsigt (P.J.) 1864 October 18
Kropholler (J.J.) 1875 Augustus 27
Kruger (H.) 1842 November 10; en
1867 Maart 23
Krummacher (D.F.W.) 1852 Mei 4
Kruseman (A.C.) 1858 Februari
Kruyt (J.H.) 1874 Maart 9 en 11; en
1876 Maart 1 en April 11
Kuyper (A.) 1864 October 6, November 1 en December 12
1866 Maart 13
1867 April 5 en 11, en Mei 24
1868 Maart 24 en 31, October 12 en 29, en November 19
1869 Januari 27, Maart 15 en 19, Mei 9, Juli 6, 9 en 26, Augustus 6, September 2, 4 en 10, October 4, 12, 18 en 29, November 1, 6, (2 brieven), 15, 18 en 26, en December 17 en 27
1869 (3 brieven)
1870 Januari 1, 15 en 26, Februari 10, April 23 en 29, Mei 3, 14 en 23, Juni 9 en 20, Juli 3 en 9, Augustus 27, Oktober 1 en November 8
1870 (10 brieven)
1871 Januari 3 en 13, Maart 18 en 20, April 1 en 6, Mei 24, Juni 6 en 17, Juli 12 (2 brieven) en 26, Augustus 6, September 21, 26 en 28, Oktober 5, 12, 14, 25 en 31, November 14 en December 8 en 15
1871 (13 brieven)
1872 Januari 4, 6, 18 en 25, Maart 12 en 26, April 27, Mei 2, Juni 10 en 19, Juli 29, Augustus 10, 19 en 27, September 2, November 6 en 15, en December 17
1872 (3 brieven)
1873 Januari 29, Februari 15, Maart 2 en 7, April 1 en 21, Mei 9 en 28, Juni 4, 14 en 21, Augustus 10, September 1, October 27, November 8, 15, 25 en 27, December 9, 11 en 18, en December
1873 (5 brieven)
1874 Januari 7, 16, 21 en 30, Februari 2, 4 (met bijlage), 6, 8, 10 (telegram en briefkaart), 18, 24, 26, en 27, April 1, 9, 10 en 16, Mei 12, 15, en 31, Juni 2 (2 brieven), 6, 13, 18 en 27, Juli 12, September 6, October 27, November 7 en December 22
1874 (5 brieven)
1875 Januari 15, Mei 22 en 27, Juli 9, Augustus 2, 8, 20, en 28, September 25 en 28, October 8, November 30, November en December 3
1875 (5 brieven)
1876 Februari 24; en
z.d. (7 brieven)
L
Laar (R. W. van) 1860 November 2
Labouchère (H. M.) 1865 Maart 28; en
1865 (brief)
Laboulaye (E.) 1860 September 15
Lamers (G. H.) 1866 Juni 26; en
1871 September 2
Lamping (I. A.) 1861 Maart en April 1
1871 Mei 25 en December 26; en
1872 Januari 5
Land (B. van der) 1874 Februari 1 en 4
1875 Maart 11, 18 en 20; en
1876 Januari 18
Langenau 1870 Juli 12
Laregnère geb. Baelde (Mevrouw M. E. J.) 1838 December 9
1840 April 2; en
1842 September 9 en December 10
Larsen(C. H.) 1835 October 31
Laval (J. F. de) 1838 September 29
Lecky geb. Van Dedem (Mevrouw Elisabeth) 1875 April 7
Ledeboer (A. A. T.) 1861 Juli 2
1864 Mei 10; en
1866 Juni 9
Leeuwen (G. van) 1840 December
1841 Januari 28 en Augustus 26; en
1847 September 8
Lefèvre-Pontalis (A.) 1865 Mei 2
Lefort (Blanche) 1872 October
Lennep (J. van) 1844 December 1
1851 Januari 30
1856 Mei 21
1859 Februari 9; en
1868 Januari 8
Leo (Ernestine) 1875 April 17
Leo (Heinrich) 1835 Juli 25
1836 Januari 17 en Mei 8
1837 Januari 5 en December 3
1839 September 29
1840 Mei 2; en
1841 December 10
Liefde (J. de) 1844 Juli 11
1846 Mei 7
1848 November 17
1849 Januari 2
1853 Mei 25 en October 28
1854 Mei 31 en November 22
1854 (brief)
1855 Februari en Maart 12
1864 April 8 en 13; en
1868 Januari 10, Maart 2, Mei 13, Juni 18 en November 23
Lijndrajer (P.) 1864 Mei 18
Limburg Stirum (C. W. van) 1866 Mei 28
Linde (A. van de) 1866 Mei 2
Lindonk (H. C. van) 1875 Februari 5